臺灣臺南地方法院刑事判決
109年度訴字第1136號
公  訴  人  臺灣臺南地方檢察署檢察官
被      告  趙明瑞


選任辯護人  賴鴻鳴律師
            黃俊達律師
            陳思紐律師
上列被告因違反毒品危害防制條例案件，經檢察官提起公訴（10
9年度偵字第13416號、第14723號），本院判決如下：
    主  文
趙明瑞犯如附表一所示之罪，各處如附表一所示之刑；又犯轉讓
禁藥罪，處有期徒刑柒月。應執行有期徒刑伍年伍月，附表一所
示沒收併執行之。
    事  實
一、趙明瑞明知甲基安非他命係毒品危害防制條例第2條第2項第
    2款所列之第二級毒品，且屬藥事法第22條第1項第1款所列
    之禁藥，非經許可，不得持有、販賣或轉讓，然均基於販賣
    甲基安非他命之犯意，先後於附表一所示時地，以附表一所
    示之方式，實行附表一所示之販賣甲基安非他命行為；復基
    於轉讓甲基安非他命之犯意，於民國109年6月26日13時54分
    許，在臺南市○○區○○路00巷00○00號附近之公園，轉讓1錢（
    即3點75公克）之甲基安非他命予吳明哲。嗣經警循線查獲
    ，並搜索查扣供實行附表一編號1至9、11所示犯行使用之00
    00000000號行動電話手機1支（序號000000000000000號，含
    SIM卡1張）。
二、案經臺南市政府警察局第一分局報請臺灣臺南地方檢察署檢
    察官偵查起訴。
    理  由
一、本判決下列所引用之各項證據，至言詞辯論終結前均未見檢
    察官、辯護人及被告趙明瑞聲明異議之情形，本院審酌各該
    證據作成之客觀環境及條件，均無違法或不當取證或其他顯
    不可信之情形，作為證據使用皆屬適當，依刑事訴訟法第15
    9條之5之規定，均有證據能力。
二、訊據被告對於上揭事實均坦承不諱，核與證人黃紘笙、蔣立
    貴、郭彥呈、劉懿衛、楊竣傑、林耕弘、陳俊文、吳明哲於
    司法警察調查中、偵訊中之陳述情節相符，並有附表二所示
    非供述證據可稽，復有被告所有而供進行附表一編號1至9、
    11所示犯行使用之0000000000號行動電話之手機1支（序號0
    00000000000000號，含SIM卡1張），且按毒品危害防制條例
    所規定之販賣毒品罪，雖未明示「營利之意圖」為其犯罪構
    成要件，然「販賣」一語，在文義解釋上當然已寓含有買賤
    賣貴，而從中取利之意思存在，且從商業交易原理與一般社
    會觀念而言，販賣行為在通常情形下，仍係以牟取利益為其
    活動之主要誘因與目的。又政府為杜絕毒品氾濫，毒害人民
    甚深，再三宣導民眾遠離毒品、媒體報導既深且廣，對於禁
    絕毒品之政策，應為大眾所熟悉。再政府對於查緝施用、轉
    讓及販賣毒品無不嚴格執行，且販賣毒品罪係重罪，若無利
    可圖，衡情一般持有毒品者，當不致輕易將持有之毒品交付
    他人。況販賣毒品乃違法行為，非可公然為之，且有其獨特
    之販售路線及管道，亦無公定之價格，復可任意增減其分裝
    之數量，而每次買賣之價量，亦可能隨時依市場貨源之供需
    情形、交易雙方之關係深淺、資力、對行情之認知、查緝是
    否嚴緊，及購買者被查獲時供述購買對象之可能性風險評估
    等諸般事由，而異其標準，非可一概而論，是販賣之利得，
    誠非固定，而縱使販賣之人從價差或量差中牟利方式雖異，
    其意圖營利之非法販賣行為仍屬同一，是以，舉凡有償交易
    ，除足以反證其確係另基於某種非圖利本意之關係外，通常
    尚難因無法查悉其販入價格，做為是否高價賣出之比較，諉
    以無營利之意思而阻卻販賣犯行之追訴。被告設若無圖自購
    毒者獲取金錢利益，衡情其當無甘冒被查獲移送法辦、負擔
    重刑責，而為如附表一所示之交付甲基安非他命予購毒者黃
    紘笙、蔣立貴、郭彥呈、劉懿衛、楊竣傑、林耕弘、陳俊文
    ，並藉此向該購毒者獲得金錢、扺償債務之代價之理，故被
    告具有營利之販賣意圖，至為彰顯。從而，被告分別如附表
    一所示之販賣甲基安非他命及轉讓甲基安非他命予吳明哲之
    犯行，均事證明確而堪予認定。
三、論罪科刑部分：
  ㈠按行為後法律有變更者，適用行為時之法律，但行為後之法
    律有利於行為人者，適用最有利於行為人之法律，刑法第2
    條第1項定有明文，被告行為後，毒品危害防制條例第4條第
    2項、第17條第2項規定業於109年1月15日修正公布，並於10
    9年7月15日起施行，修正前毒品危害防制條例第4條第2項之
    法定刑為「處無期徒刑或7年以上有期徒刑，得併科新臺幣
    一千萬元以下罰金」、修正後之法定刑為「處無期徒刑或10
    年以上有期徒刑，得併科新臺幣一千五百萬元以下罰金」，
    又修正前同條例第17條第2項規定「犯第4條至第8條之罪於
    偵查及審判中均自白者，減輕其刑」、修正後規定「犯第4
    條至第8條之罪於偵查及歷次審判中均自白者，減輕其刑」
    ，則修正後毒品危害防制條例第4條第2項規定之法定刑業有
    提高，且修正後毒品危害防制條例第17條第2項規定須限於
    偵查及歷次審判中均自白者，始可減輕其刑，經比較修正前
    後規定，以修正前之規定較有利於被告，依刑法第2條第1項
    前段規定，自應適用被告行為時即修正前毒品危害防制條例
    第4條第2項、第17條第2項之規定。次按屬於第二級毒品之
    甲基安非他命，業經行政院衛生署於75年7月11日以衛署藥
    字第597627號函公告禁止使用，為藥事法第22條第1項第1款
    所規定之禁藥，則轉讓甲基安非他命之所為，除犯藥事法第
    83條第1項之轉讓禁藥罪，固同時該當毒品危害防制條例第8
    條第2項轉讓第二級毒品罪之犯罪構成要件，然毒品危害防
    制條例第8條第2項轉讓第二級毒品罪之法定最重本刑為有期
    徒刑5年，而藥事法第83條第1項之轉讓禁藥罪之法定最重本
    刑為有期徒刑7年，且若轉讓之甲基安非他命之重量，並無
    證據足認已達行政院所定「轉讓持有毒品加重其刑之數量標
    準」第2條規定之淨重10公克，而有毒品危害防制條第8條第
    6項加重其刑規定之適用，並無因法定刑加重後，導致上開
    毒品危害防制條例第8條第2項之法定刑較藥事法第83條第1
    項之法定刑為重之情形，則依重法優於輕法之法條競合法理
    ，應適用藥事法第83條第1項之轉讓禁藥罪論處（最高法院9
    6年度臺上字第3582號、97年度臺上字第3490號、97年度臺
    非字第397號判決意旨、臺灣高等法院暨所屬法院94年法律
    座談會刑事類提案第8號結論意旨參照）。
  ㈡核被告所為，就附表一所示販賣甲基安非他命部分，均犯修
    正前毒品危害防制條例第4條第2項之販賣第二級毒品罪；就
    轉讓甲基安非他命部分，係犯藥事法第83條第1項之轉讓禁
    藥罪。被告於販賣前持有甲基安非他命之低度行為，為販賣
    之高度行為所吸收，不另論罪。被告上開犯行，犯意各別、
    行為互異，應分論併罰。
　㈢被告就附表一所示犯行，於偵查及審判中均予自白，依修正
    前毒品危害防制條例第17條第2項規定減輕其刑。又對於不
    同刑罰法律間具有法規競合關係者，由法院為比較適用時，
    應本於法律整體適用不得割裂原則，實務上，於同一法律為
    新舊法比較適用時，亦本此原則（最高法院27年上字第2615
    號判例參照），就轉讓甲基安非他命犯行，既發生藥事法第
    83條第1項與毒品危害防制條例第8條第2項規定間之法規競
    合關係，而應優先適用較重之藥事法第83條第1項規定論處
    ，縱被告於偵查及審判中雖自白該部犯行，基於法律整體適
    用不得割裂之原則，即無毒品危害防制條例第17條第2項規
    定之適用（最高法院99年度台上字第1367號判決要旨、臺灣
    高等法院暨所屬法院98年法律座談會刑事類提案第16號研討
    結果意旨參照）。
　㈣毒品危害防制條例第17條第1項規定：「 犯第4條至第8條、
    第10條或第11條之罪，供出毒品來源，因而查獲其他正犯或
    共犯者，減輕或免除其刑。」其立法意旨重在鼓勵具體供出
    其上游販毒者，俾資追查其前手及上游毒品，以杜絕毒品之
    蔓延與氾濫為目的，該條項所稱「供出毒品來源，因而查獲
    其他正犯或共犯」，係指被告供出毒品來源之有關資料，諸
    如前手之姓名、年籍、住居所、或其他足資辨別之特徵等，
    使調查或偵查犯罪之公務員因而對之發動調查或偵查並破獲
    者而言，然並非謂被告一有「自白」、「指認」毒品來源之
    人，即得依上開規定予以減刑，仍需有「因而查獲」之事實
    ， 方符致上開毒品危害防制條例第17條第1項規定之要件（
    最高法院97年度台上字第1475、1251號判決意旨參照）；又
    所謂「供出毒品來源」，依該條項文義及立法目的解釋，係
    指供出與其所犯同條例第4條至第8條、第10條或第11條之罪
    有關之本案毒品來源而言，若所供出之毒品來源與其所犯之
    本案無關，而係另案犯罪之毒品來源，縱警方因而查獲其他
    正犯或共犯，祇能就其所犯另案依上述規定減輕或免除其刑
    ，尚不能就與其供出毒品來源無關之本案予以減輕或免除其
    刑（最高法院100年度台上字第2206號、100年度台上字第45
    1號、92年度台上字第2897號判決意旨參照）。查被告固稱
    其有供出附表一編號3、4、10所示販賣甲基安非他命之來源
    為劉志成等語，惟臺灣臺南地方檢察署檢察官以109年度偵
    字第13416號、14722號案偵查後，查獲劉志成販賣甲基安非
    他命予被告4次而提起公訴之犯行，販賣時間分別為109年6
    月16日、同年7月3日、同年7月6日、同年7月7日，並無因被
    告之供出而查獲劉志成於109年6月16日之前販賣毒品予被告
    之情形，有上開起訴書及臺灣臺南地方檢察署110年1月14日
    南檢文慮109偵13416字第1109002636號函各1份可憑（見審
    卷第143、144、153頁），是上揭臺灣臺南地方檢察署檢察
    官109年度偵字第13416號、14722號案起訴所指查獲劉志成
    販賣甲基安非他命予被告之時點，均在附表一編號3、4、10
    所示被告販賣甲基安非他命犯行之後，已難認附表一編號3
    、4、10所示供販賣之甲基安非他命係出於向劉志成所購得
    ，此外亦未見有何供出來源，並據以查獲與附表一編號3、4
    、10所示供販賣之甲基安非他命來源相關之正犯或共犯之跡
    象，則附表一編號3、4、10所示犯行無從適用毒品危害防制
    條例第17條第1項規定。
  ㈤又按量刑固屬法院自由裁量之職權，然仍應受比例、罪刑相
    當原則等法則之拘束，並非可恣意為之，致礙及公平正義之
    維護，必須兼顧一般預防之普遍適應性與具體個案特別預防
    之妥當性，始稱相當，刑法第59條規定之酌量減輕其刑，必
    須犯罪另有特殊之原因與環境，經審酌被告全部犯罪情狀，
    在客觀上足以引起社會上一般人之同情，認為即使予以宣告
    法定最低度刑，猶嫌過重，而明顯具有可予憫恕之情狀者，
    始有其適用。考量第二級毒品氾濫情形日益嚴重，對社會秩
    序及國民健康危害亦逐日加劇，且係立法者將毒品危害防制
    條例第4條第2項修正並提高販賣第二級毒品者刑責之意旨所
    在，被告為本件犯行時，係為具有相當社會歷練之成年人，
    對於政府嚴格查緝販賣毒品之行為，自無不知之理，竟仍為
    本件販賣第二級毒品犯行牟利，危害社會治安及國民健康，
    且衡量本件販賣第二級毒品之頻率、次數，並非僅係偶發將
    己身持有之微量毒品轉售與他人之情形，更況修正前毒品危
    害防制條例第4條第2項之販賣第二級毒品罪之法定最低本刑
    為有期徒刑7年，刑度不若販賣第一級毒品罪之法定本刑為
    死刑或無期徒刑之嚴峻，復可依修正前毒品危害防制條例第
    17條第2項規定減輕其刑，無從認為被告犯罪當時，具有特
    殊之原因與環境，致在客觀上足以引起一般同情，而有即使
    宣告上開法定最低度刑仍情輕法重，致生違反罪刑相當性及
    比例原則而顯然可憫之情狀可言，不宜再依刑法第59條規定
    減輕其刑。
　㈥爰審酌被告意圖牟利而販賣第二級毒品，又任意轉讓禁藥予
    他人，造成毒品擴散危害社會而戕害國人身心健康之風險，
    然念及被告尚知坦承犯行，犯後態度並非惡劣，復考量被告
    販賣第二級毒品之對象為7人、次數為11次，轉讓第二級毒
    品之次數為1次，販賣所得尚非稱鉅，與大量走私毒品或販
    毒之毒梟之惡性容有差異，而轉讓之甲基安非他命雖僅一次
    ，然重量為1錢而非屬低微，又被告主動申請接受戒毒治療
    ，有臺南市立醫院衛生福利部109 年度藥癮治療補助方案治
    療同意書1份及同醫院門診收據3份、繳費單1份、門診預約
    單2份可參（見審卷第175至183頁），展現被告存有澈底戒
    除毒癮而不再觸犯毒品犯行之決心及行動，並兼衡被告自述
    其係五專肄業、無業而須扶養91歲之母之智識程度及家庭、
    經濟狀況等一切情狀，就附表一所示販賣第二級毒品部分分
    別量處如附表一所示之刑、就轉讓禁藥部分量處如主文所示
    之刑，並定其應執行刑。
  ㈦沒收部分：
  ⑴扣案之供實行附表一編號1至9、11所示販賣第二級毒品使用
    之0000000000號行動電話手機1支（序號000000000000000號
    ，含SIM卡1張），應依毒品危害防制條例第19條第1項規定
    ，分別於附表一編號1至9、11所示罪刑項下宣告沒收；再就
    附表一所示未扣案之販賣毒品所得之款，附表一編號2、10
    所示販賣毒品所獲取之抵銷新臺幣（下同）3,000元、1,000
    元債務及附表一編號6所示扣抵購物費用380元之財產上利益
    ，均依刑法第38條之1第1項前段、第3項、第4項規定，分別
    於各該罪刑項下宣告沒收，並於全部或一部不能沒收或不宜
    執行沒收時， 追徵其價額；復依刑法第40條之2第1項規定
    ，就上開宣告沒收部分併執行之。
　⑵被告係在已完成附表一編號10所示之販賣第二級毒品予陳俊
    文之行為後，以上開扣案之0000000000號行動電話手機與陳
    俊文談論該次交易之事，尚難認該手機有供實行該次販賣第
    二級毒品犯行使用，而無庸於附表一編號10所示罪刑項下併
    予宣告沒收；又同扣案之甲基安非他命9包、夾鏈袋2包、磅
    秤1臺、針筒1支、吸食器1組、存摺1本，被告業稱與本件犯
    罪之實行無關等語，檢察官亦未舉證說明該批物品與本件犯
    行有何相關，既無從認為該扣案物與本件犯罪相關，自無庸
    併予宣告沒收。
據上論斷，應依刑事訴訟法第299條第1項前段，毒品危害防制條
例第4條第2項（修正前）、第17條第2項（修正前）、第19條第1
項，藥事法第83條第1項，刑法第2條第1項前段、第51條第5款、
第38條第4項、第38條之1第1項前段、第3項、第40條之2第1項，
判決如主文。
本案經檢察官江孟芝起訴、檢察官廖羽羚到庭執行職務。
中　　華　　民　　國　　110 　年　　2 　　月　　26　　日
                  刑事第七庭審判長法　官  陳威龍
                                  法  官  高如宜
                                  法  官  鄭銘仁
以上正本證明與原本無異。
如不服本判決應於收受本判決後20日內向本院提出上訴書狀，並
應敘述具體理由。其未敘述上訴理由者，應於上訴期間屆滿後20
日內向本院補提理由書狀（均須按他造當事人之人數附繕本）「
切勿逕送上級法院」。 
　　　　　　　　　　　　　　　　　書記官  楊琄琄
中　　華　　民　　國　　110 　年　　2 　　月　　26　　日
附錄論罪科刑法條：
修正前毒品危害防制條例第4條第2項：
製造、運輸、販賣第二級毒品者，處無期徒刑或7年以上有期徒
刑，得併科新臺幣1千萬元以下罰金。
藥事法第83條第1項：
明知為偽藥或禁藥，而販賣、供應、調劑、運送、寄藏、牙保、
轉讓或意圖販賣而陳列者，處7年以下有期徒刑，得併科新臺幣5
千萬元以下罰金。

附表一：
編號 交易時間 交易地點 方式 所犯罪名及刑責 1 109年6月16日2時50分許 臺南市東區中華東路後甲圓環旁之韓城火鍋店前 黃紘笙以0000000000號行動電話與趙明瑞持用之0000000000號行動電話進行交易聯繫後，黃紘笙於109年6月15日轉帳價金新臺幣（下同）3,000元至趙明瑞之台新國際商業銀行00000000000000號帳戶（下稱本件台新銀行帳戶），趙明瑞於左列時地交付代價為3,000元之甲基安非他命1包予黃紘笙。 趙明瑞犯販賣第二級毒品罪，處有期徒刑參年柒月。扣案之0○○○○○○○○○號行動電話手機壹支（序號○○○○○○○○○○○○○○○號，含SIM卡壹張）沒收；未扣案之犯罪所得新臺幣參仟元沒收，於全部或一部不能沒收或不宜執行沒收時，追徵其價額。 2 109年7月3日21時30分許 臺南市○區○○街00號前 黃紘笙以0000000000號行動電話與趙明瑞持用之0000000000號行動電話進行交易聯繫後，趙明瑞於左列時地交付代價為6,000元之甲基安非他命1包予黃紘笙，並收取價金3,000元、餘款3,000元抵銷先前積欠黃紘笙之3,000元債務。 趙明瑞犯販賣第二級毒品罪，處有期徒刑參年玖月。扣案之0○○○○○○○○○號行動電話手機壹支（序號○○○○○○○○○○○○○○○號，含SIM卡壹張）沒收；未扣案之犯罪所得新臺幣陸仟元沒收，於全部或一部不能沒收或不宜執行沒收時，追徵其價額。 3 109年6月15日20時30分許 臺南市○區○○路00號趙明瑞之住處 蔣立貴以0000000000號行動電話與趙明瑞持用之0000000000號行動電話進行交易聯繫後，趙明瑞於左列時地交付代價為3,000元之甲基安非他命1包予蔣立貴，並收取價金2,000元、餘款1,000元積欠。 趙明瑞犯販賣第二級毒品罪，處有期徒刑參年柒月。扣案之0○○○○○○○○○號行動電話手機壹支（序號○○○○○○○○○○○○○○○號，含SIM卡壹張）沒收；未扣案之犯罪所得新臺幣貳仟元沒收，於全部或一部不能沒收或不宜執行沒收時，追徵其價額。 4 109年6月14日12時23分許 臺南市○區○○路00號趙明瑞之住處 郭彥呈以0000000000號行動電話與趙明瑞持用之0000000000號行動電話進行交易聯繫後，趙明瑞於左列時地交付代價為1,000元之甲基安非他命1包予郭彥呈，並收取價金1,000元。 趙明瑞犯販賣第二級毒品罪，處有期徒刑參年柒月。扣案之0○○○○○○○○○號行動電話手機壹支（序號○○○○○○○○○○○○○○○號，含SIM卡壹張）沒收；未扣案之犯罪所得新臺幣壹仟元沒收，於全部或一部不能沒收或不宜執行沒收時，追徵其價額。 5 109年6月16日3時30分許 臺南市東區中華東路1段2巷內 劉懿衛以0000000000號行動電話與趙明瑞持用之0000000000號行動電話進行交易聯繫後，劉懿衛於109年6月15日轉帳價金7,000元至趙明瑞之本件台新銀行帳戶，趙明瑞於左列時地交付代價為7,000元之甲基安非他命1錢予劉懿衛。 趙明瑞犯販賣第二級毒品罪，處有期徒刑參年玖月。扣案之0○○○○○○○○○號行動電話手機壹支（序號○○○○○○○○○○○○○○○號，含SIM卡壹張）沒收；未扣案之犯罪所得新臺幣柒仟元沒收，於全部或一部不能沒收或不宜執行沒收時，追徵其價額。 6 109年7月14日19時58分許 臺南市○區○○街00號 劉懿衛以0000000000號行動電話與趙明瑞持用之0000000000號行動電話透 過Line通訊軟體進行交易聯繫後，趙明瑞於左列時地交付代價為4,000元之甲基安非他命1包予劉懿衛，扣抵劉懿衛幫趙明瑞購物之費用380元及免除尾數20元，劉懿衛交付3,600元予趙明瑞。 趙明瑞犯販賣第二級毒品罪，處有期徒刑參年柒月。扣案之0○○○○○○○○○號行動電話手機壹支（序號○○○○○○○○○○○○○○○號，含SIM卡壹張）沒收；未扣案之犯罪所得新臺幣參仟玖佰捌拾元沒收，於全部或一部不能沒收或不宜執行沒收時，追徵其價額。 7 109年7月3日13時15分至同日13時20分許之間 臺南市○區○○路0段00號麥當勞前 楊竣傑以0000000000號行動電話與趙明瑞持用之0000000000號行動電話進行交易聯繫後，楊竣傑於109年7月3日轉帳價金5,500元至趙明瑞之本件台新銀行帳戶，趙明瑞於左列時地交付代價為5,500元之甲基安非他命1錢予楊竣傑。 趙明瑞犯販賣第二級毒品罪，處有期徒刑參年玖月。扣案之0○○○○○○○○○號行動電話手機壹支（序號○○○○○○○○○○○○○○○號，含SIM卡壹張）沒收；未扣案之犯罪所得新臺幣伍仟伍佰元沒收，於全部或一部不能沒收或不宜執行沒收時，追徵其價額。 8 109年7月12日19時許 臺南市○區○○路0段00號麥當勞前 楊竣傑以0000000000號行動電話與趙明瑞持用之0000000000號行動電話進行交易聯繫後，趙明瑞於左列時地交付代價為3,000元之甲基安非他命1包予楊竣傑，並收取價金3,000元。 趙明瑞犯販賣第二級毒品罪，處有期徒刑參年柒月。扣案之0○○○○○○○○○號行動電話手機壹支（序號○○○○○○○○○○○○○○○號，含SIM卡壹張）沒收；未扣案之犯罪所得新臺幣參仟元沒收，於全部或一部不能沒收或不宜執行沒收時，追徵其價額。 9 109年7月3日21時55分至同日22時許之間 臺南市○區○○街00號附近之公園 林耕弘以0000000000號行動電話與趙明瑞持用之0000000000號行動電話進行交易聯繫後，趙明瑞於左列時地交付代價為2,000元之甲基安非他命1包予林耕弘，並收取價金2,000元。 趙明瑞犯販賣第二級毒品罪，處有期徒刑參年柒月。扣案之0○○○○○○○○○號行動電話手機壹支（序號○○○○○○○○○○○○○○○號，含SIM卡壹張）沒收；未扣案之犯罪所得新臺幣貳仟元沒收，於全部或一部不能沒收或不宜執行沒收時，追徵其價額。 10 109年6月12日至同年月13日之間 屏東縣○○鄉○○街00號 陳俊文依其與趙明瑞進行之購買代價7,000元之甲基安非他命、並從中抵銷趙明瑞先前欠債1,000元之交易聯繫，於109年6月10日轉帳價金6,000元至趙明瑞之本件台新銀行帳戶，趙明瑞將代價7,000元之甲基安非他命1包寄予陳俊文於109年6月12日至同年月13日之間收受。 趙明瑞犯販賣第二級毒品罪，處有期徒刑參年玖月。未扣案之犯罪所得新臺幣柒仟元沒收，於全部或一部不能沒收或不宜執行沒收時，追徵其價額。 11 109年7月5日23時30分許 臺南市○區○○路00號趙明瑞之住處 陳俊文依其與趙明瑞進行之購買代價10,000元之甲基安非他命之交易聯繫，於109年7月3日轉帳價金8,500元、1,500元至趙明瑞之本件台新銀行帳戶，陳俊文並以0000000000號行動電話與趙明瑞持用之0000000000號行動電話進行聯繫後，趙明瑞於左列時地交付代價為10,000元之甲基安非他命2錢予陳俊文。 趙明瑞犯販賣第二級毒品罪，處有期徒刑參年玖月。扣案之0○○○○○○○○○號行動電話手機壹支（序號○○○○○○○○○○○○○○○號，含SIM卡壹張）沒收；未扣案之犯罪所得新臺幣壹萬元沒收，於全部或一部不能沒收或不宜執行沒收時，追徵其價額。 

附表二：非供述證據（以下「偵一卷」為109年度偵字第13416號
號偵卷一、「偵二卷」為109年度偵字第13416號偵卷二）：
被告之本件台新銀行帳戶往來明細1份（偵二卷第539至547頁） 
本院109年聲監字第427號通訊監察書1份（偵一卷第79至81頁、
偵三卷第99至101頁）
對應附表一所示各編號犯行之0000000000號行動電話之通訊監察
譯文及Line對話截圖：
⒈編號1：偵卷二第54至55頁之109年6月16日1時58分51秒、同日1
  時59分34秒、同日2時42分12秒、同日2時50分22秒之通話。
⒉編號2：偵卷二第56頁之109年7月3日20時32分01秒之通話。
⒊編號3：偵卷二第329頁之109年6月15日19時53分38秒之通話。
⒋編號4：偵卷一第449、450頁之109年6月14日11時07分15秒、同
  日12時23分39秒之通話。
⒌編號5：偵卷二第202至210頁：
    ①109年6月15日18時38分54秒、同日19時56分15秒、同日20
      時01分31秒、同日20時11分14秒、同日20時28分13秒、同
      日22時26分07秒、同日22時33分25秒之通話，109年6月16
      日1時34分04秒、同日1時53分07秒、同日2時19分46秒、
      同日2時37分43秒、同日2時44分45秒之通話。
    ②109年6月15日22時24分34秒之簡訊，109年6月16日3時26分
      50秒之簡訊。
⒍編號6：偵卷二第269至271頁之0000000000號行動電話與000000
  0000號行動電話於109年7月14日13時49分至同日19時34分間之
  Line對話截圖。
⒎編號7：偵卷一第312至314頁之109年7月3日9時56分55秒、同日
  10時07分06秒、同日12時50分09秒、同日13時15分05秒之通話
  。
⒏編號8：偵卷一第315頁之109年7月10日17時20分18秒之通話。
⒐編號9：偵卷二第485至487頁之109年7月3日20時11分55秒、同
  日20時52分42秒、同日21時42分49秒、同日21時53分33秒之通
  話。
⒑編號10：偵卷二第407頁之109年6月14日14時12分01秒之通話。
⒒編號11：偵卷二第409頁之109年7月3日8時48分30秒、同日20時
  09分57秒、同日20時30分19秒之通話。
本院109年聲搜字第759號搜索票及臺南市政府警察局第一分局搜
索扣押筆錄、扣押物品目錄表各1份（偵一卷第45、47至51頁，
偵三卷第59至64頁）